臺灣臺南地方法院刑事簡易判決　　　　 100年度簡字第1020號
公　訴　人　臺灣臺南地方法院檢察署檢察官
被　　　告　李均緯
選任辯護人　蔡文斌律師
　　　　　　王建強律師
　　　　　　王盛鐸律師
上列被告因詐欺案件，經檢察官提起公訴（99年度偵字第5327號
、第7367號、第12307 號）及移送併辦（99年度偵字第6397號、
第16145 號），被告於本院自白犯罪，經合議庭評議後認宜由受
命法官獨任以簡易判決處刑，爰不經通常審判程序，逕以簡易判
決處刑如下：
    主    文
李均緯幫助意圖為自己不法之所有，以詐術使人將本人之物交付
，處有期徒刑肆月，如易科罰金，以新臺幣壹仟元折算壹日。
    事    實
一、李均緯可預見無故取得他人金融帳戶使用之行徑常與財產犯
    罪之需要密切相關，而該取得他人帳戶存摺、印鑑章、提款
    卡及密碼使用之人，可能係遂行不法所有意圖用以詐騙他人
    ，又對於提供帳戶予他人使用雖無必引發他人萌生犯罪之確
    信，但仍以縱若有人持以犯罪亦不違反其本意，而基於幫助
    他人詐欺取財之間接故意，於民國98年12月30日前某日，在
    不詳地點，以不詳代價，將其向吳怡婷（由檢察官另行偵辦
    ）取得之合作金庫商業銀行府城分行（下稱合庫府城分行）
    帳號：0000000000000 號及永豐商業銀行北臺南分行（下稱
    永豐北臺南分行）帳號：00000000000000號，向李谷珈（由
    檢察官另行偵辦）取得之中華郵政臺中水湳郵局（下稱水湳
    郵局）帳號：00000000000000號及合作金庫商業銀行東臺中
    分行（下稱合庫東臺中分行）帳號：0000000000000 號之帳
    戶存摺、印鑑章、提款卡及密碼，交付予真實姓名年籍不詳
    綽號「芋頭」之成年男子，該綽號「芋頭」之成年男子取得
    上開帳戶之存摺、印鑑章、提款卡及密碼後，即與其所屬詐
    欺集團成員，共同基於意圖為自己不法所有之犯意聯絡，於
    如附表所示日期，以如附表所示手法詐騙如附表所示之人，
    致使如附表所示之人均陷於錯誤，依該詐騙集團成員指示，
    於如附表所示日期，匯款至李均緯所交付之前揭金融帳戶內
    。嗣因如附表所示之人發覺受騙而報警處理，始悉上情。
二、案經臺北縣政府警察局三峽分局（就被害人劉妍緗、曾瓊娥
    、劉憶瑾、黃妍禎、金建寧、羅雅菁、陳柏宇、朱宥俐、曾
    臆璁、馮玉琳部分）報請臺灣板橋地方法院檢察署檢察官呈
    請臺灣高等法院檢察署檢察長令轉臺灣臺南地方法院檢察署
    檢察官、臺中市警察局第一分局（就被害人劉妍緗部分）報
    請臺灣臺南地方法院檢察署檢察官、臺中縣政府警察局烏日
    分局（就被害人許瑞琪、莊子駿、梁瑞芳、李朝枝、劉建良
    部分）、臺北市政府警察局文山第一分局（就被害人張如亞
    、顏秀、徐士閔部分）、臺北縣政府警察局瑞芳分局（就
    被害人李朝枝部分）報請臺灣臺中地方法院檢察官呈請臺灣
    高等法院檢察署檢察長令轉臺灣臺南地方法院檢察署檢察官
    、臺北縣政府警察局新店分局（就被害人張如亞部分）報請
    臺灣臺北地方法院檢察署檢察官呈請臺灣高等法院檢察署檢
    察長令轉臺灣臺中地方法院檢察官呈請臺灣高等法院檢察署
    檢察長令轉臺灣臺南地方法院檢察署檢察官偵查起訴。另經
    臺北市政府警察局大安分局（就被害人邱曉陵部分）報請臺
    灣臺南地方法院檢察署檢察官、高雄市政府警察局苓雅分局
    （就被害人劉憶瑾部分）報請臺灣高雄地方法院檢察署檢察
    官呈請臺灣高等法院檢察署檢察長令轉臺灣臺南地方法院檢
    察署檢察官移請本院併案審理。
    理    由
一、按刑事訴訟法第449 條第1 項規定之案件，檢察官依通常程
    序起訴，經被告自白犯罪，法院認為宜以簡易判決處刑者，
    得不經通常審判程序，逕以簡易判決處刑；依此規定所科之
    刑以宣告緩刑、得易科罰金或得易服社會勞動之有期徒刑及
    拘役或罰金為限，刑事訴訟法第449 條第2 項、第3 項定有
    明文。本件被告李均緯涉犯詐欺案件，經檢察官依通常程序
    起訴，被告於本院審理時自白犯罪，酌以卷內現存證據，認
    被告合於以簡易判決處刑之要件，經合議庭評議結果，認本
    件宜以簡易判決處刑，爰不經通常審判程序，逕以簡易判決
    處刑，合先敘明。
二、訊據被告李均緯對於上揭犯罪事實坦承不諱，核與證人李谷
    珈於司法警察、檢察事務官調查中之證述，證人吳怡婷於司
    法警察、檢察事務官調查中之證述及本院審理時結證情節相
    符，並有如附表「卷證一覽」欄所示之證據可證。本案事證
    明確，被告犯行，洵堪認定，應依法論科。
三、被告提供吳怡婷所有之合庫府城分行、永豐北臺南分行帳戶
    及李谷珈所有之水湳郵局、合庫東臺中分行帳戶之存摺、印
    鑑章、提款卡及密碼予綽號「芋頭」之成年男子及其所屬詐
    欺集團用以詐騙，雖未參與詐欺取財罪之構成要件行為，然
    其顯係基於幫助他人犯罪之意思，而為構成要件以外之行為
    ，核其所為，係犯刑法第30條第1項、第339條第1 項之幫助
    詐欺取財罪。被告以一交付前揭吳怡婷所有之合庫府城分行
    、永豐北臺南分行帳戶及李谷珈所有之水湳郵局、合庫東臺
    中分行帳戶之存摺、印鑑章、提款卡及密碼予詐欺集團用以
    詐騙，幫助正犯侵害如附表所示被害人之財產法益，係一行
    為觸犯數罪名，為想像競合犯，應依刑法第55條規定，從一
    重處斷。被告係幫助他人犯詐欺罪，爰依刑法第30條第2 項
    規定減輕其刑。臺灣臺南地方法院檢察署99年度偵字第1614
    5 號移送併案審理部分，與檢察官起訴書附表編號11部分屬
    同一事實，另臺灣臺南地方法院檢察署99年度偵字第6397號
    移送併案審理部分，與被告經起訴及論罪科刑部分具裁判上
    一罪關係，為起訴效力所及，本院自得併予審理。爰審酌被
    告前有槍砲、公共危險前科，素行不佳，其提供上揭帳戶存
    摺、印鑑章、提款卡及密碼予詐欺集團使用，使他人得以利
    用上開帳戶轉匯詐騙款項，助長詐欺犯罪之猖獗，影響社會
    正常經濟交易安全，並增加被害人尋求救濟之困難，破壞治
    安及金融秩序甚鉅，惟考量其僅係提供帳戶，並未直接參與
    詐欺犯行，犯罪情節較輕微，及本件被害人人數眾多、受騙
    金額非少，兼衡以被告之品行、生活狀況、智識程度等一切
    情狀，量處如主文所示之刑，並諭知易科罰金之折算標準。
    又本院所為科刑之宣告，既在被告表明願受科刑之範圍內，
    依刑事訴訟法第455條之1第2 項之規定，被告對本院之判決
    不得上訴（最高法院95年度臺非字第281 號判決參照），然
    檢察官不受此限制，如不服本件判決，得自簡易判決送達之
    日起10日內，向本院提起上訴，附此敘明。
四、依刑事訴訟法第449條第2項、第455條之1第2項，刑法第30
    條第1項前段、第2項、第339條第1項、第55條、第41條第1
    項前段，刑法施行法第1條之1第1項、第2項前段，逕以簡易
    判決處刑如主文。
中    華    民    國   100    年    5     月    25    日
                  刑事第十三庭  法  官  熊祥雲
以上正本證明與原本無異。
如不服本判決，應於收受判決正本後10日內，向本院提出上訴狀
（應附繕本），上訴於本院合議庭。
                                書記官  林幸萱
中    華    民    國   100    年    5     月    25    日
附錄本案論罪科刑法條全文：
刑法第339條第1項
意圖為自己或第三人不法之所有，以詐術使人將本人或第三人之
物交付者，處五年以下有期徒刑、拘役或科或併科一千元以下罰
金。
┌──────────────────────────────────────────────────────────┐
│附表：                                                                                                              │
├──┬───┬─────┬─────┬────┬────────┬─────────┬───────────────┤
│編號│被害人│詐騙時間  │匯款時、地│匯款金額│匯入帳戶        │詐騙經過          │  卷證一覽                    │
├──┼───┼─────┼─────┼────┼────────┼─────────┼───────────────┤
│1   │許瑞琪│98年12月30│98年12月30│1,258元 │合作金庫商業銀行│於露天拍賣網站刊登│1.證人即被害人許瑞琪於警詢中之│
│    │      │日2時許   │日19時26分│        │東台中分行196676│販賣象印牌手提式電│  證述（中縣烏警偵字第09900009│
│    │      │          │許，在臺北│        │0000000號戶名： │器熱瓶之虛偽訊息，│  49號卷第7頁至第9頁）。      │
│    │      │          │富邦銀行北│        │李谷珈          │許瑞琪瀏覽後陷於錯│2.李谷珈合作金庫商業銀行東台中│
│    │      │          │投分行自動│        │                │誤而匯款，後遲未收│  分行0000000000000號帳戶開戶 │
│    │      │          │櫃員機匯款│        │                │到商品始知受騙。  │  資料與交易明細（同上卷第28頁│
│    │      │          │          │        │                │                  │  至第31頁）。                │
│    │      │          │          │        │                │                  │3.台北富邦銀行自動櫃員機交易明│
│    │      │          │          │        │                │                  │  細表（同上卷第10頁）。      │
│    │      │          │          │        │                │                  │4.自動櫃員機監視畫面照片（同上│
│    │      │          │          │        │                │                  │  警卷第32頁至第34頁）。      │
│    │      │          │          │        │                │                  │5.許瑞琪台北富邦銀行帳戶之開戶│
│    │      │          │          │        │                │                  │  資料及往來明細（同上警卷第35│
│    │      │          │          │        │                │                  │  頁至第37頁）                │
├──┼───┼─────┼─────┼────┼────────┼─────────┼───────────────┤
│2   │張如亞│98年12月30│98年12月30│1萬2,000│中華郵政臺中水湳│於露天拍賣網站刊登│1.證人即被害人張如亞於警詢中之│
│    │      │日13時許  │日14時09分│元      │郵局帳號00000000│販賣網購東芝牌GR-L│  證述（北市警文一分刑字第0983│
│    │      │          │許，在中華│        │945074號戶名：李│40TT五門冰箱之虛偽│  0000000號卷第41頁至第42頁） │
│    │      │          │郵政自動櫃│        │谷珈            │訊息，許瑞琪瀏覽後│  。                          │
│    │      │          │員機匯款  │        │                │陷於錯誤而匯款，後│2.存簿及存簿交易明細影本、郵政│
│    │      │          │          │        │                │遲未收到商品，始知│  自動櫃員機交易明細表（同上警│
│    │      │          │          │        │                │受騙。            │  卷第44、48、50頁）。        │
│    │      │          │          │        │                │                  │3.李谷珈中華郵政臺中水湳郵局帳│
│    │      │          │          │        │                │                  │  號0000000號、局號0000000號帳│
│    │      │          │          │        │                │                  │  戶開戶資料與交易明細（中分一│
│    │      │          │          │        │                │                  │  刑字第0990011992號第50頁至第│
│    │      │          │          │        │                │                  │  53頁）。                    │
├──┼───┼─────┼─────┼────┼────────┼─────────┼───────────────┤
│3   │顏秀│98年12月30│98年12月30│4,000元 │同上            │於露天拍賣網站刊登│1.證人即被害人顏秀於警詢中之│
│    │      │日13時30分│日14時21分│        │                │販賣Canon110IS 數 │  證述（北市警文一分刑字第0983│
│    │      │許        │許，在中華│        │                │位相機之虛偽訊息，│  0000000號卷第16頁至第17頁） │
│    │      │          │郵政臺北市│        │                │顏秀瀏覽後陷於錯│  。                          │
│    │      │          │指南郵局臨│        │                │誤而匯款，後遲未收│2.郵政國內匯款執據（同上卷第19│
│    │      │          │櫃匯款    │        │                │到商品始知受騙。  │  頁）。                      │
│    │      │          │          │        │                │                  │3.李谷珈中華郵政臺中水湳郵局帳│
│    │      │          │          │        │                │                  │  號0000000號、局號0000000號帳│
│    │      │          │          │        │                │                  │  戶開戶資料與交易明細（中分一│
│    │      │          │          │        │                │                  │  刑字第0990011992號第50頁至第│
│    │      │          │          │        │                │                  │  53頁）。                    │
├──┼───┼─────┼─────┼────┼────────┼─────────┼───────────────┤
│4   │徐士閔│98年12月30│98年12月30│6,000元 │同上            │於雅虎奇摩拍賣網站│1.證人即被害人徐士閔於警詢中之│
│    │      │日16時許  │日17時21分│        │                │刊登販賣國際牌LX3 │  證述（北市警文一分刑字第0983│
│    │      │          │許，在中華│        │                │相機之虛偽訊息，徐│  0000000號卷第22頁至第23頁） │
│    │      │          │郵政自動櫃│        │                │士閔瀏覽後陷於錯誤│  。                          │
│    │      │          │員機匯款  │        │                │而匯款，後遲未收到│2.郵政自動櫃員機交易明細表（同│
│    │      │          │          │        │                │商品始知受騙。    │  上卷第27頁）。              │
│    │      │          │          │        │                │                  │3.奇摩拍賣網站網頁資料（同上卷│
│    │      │          │          │        │                │                  │  第29頁至第37頁）。          │
│    │      │          │          │        │                │                  │4.李谷珈中華郵政臺中水湳郵局帳│
│    │      │          │          │        │                │                  │  號0000000號、局號0000000號帳│
│    │      │          │          │        │                │                  │  戶開戶資料與交易明細（中分一│
│    │      │          │          │        │                │                  │  刑字第0990011992號第50頁至第│
│    │      │          │          │        │                │                  │  53頁）。                    │
├──┼───┼─────┼─────┼────┼────────┼─────────┼───────────────┤
│5   │莊子駿│98年12月30│98年12月30│1萬9,988│合作金庫商業銀行│莊子駿在台北縣中和│1.證人即被害人莊子駿於警詢中之│
│    │      │日17時許  │日23時15分│元      │東台中分行196676│市○○路776號4樓處│  證述（中縣烏警偵字第09900009│
│    │      │          │許，在玉山│        │0000000號戶名： │上網，透過MSN結識 │  49號卷第18頁至第19頁）      │
│    │      │          │銀行自動櫃│        │李谷珈          │暱稱「心心」之女子│2.玉山銀行自動櫃員機交易明細表│
│    │      │          │員機匯款。│        │                │，對方佯稱要求其至│  （同上卷第20頁）。          │
│    │      │          │          │        │                │自動櫃員機做識別碼│3.李谷珈合作金庫商業銀行東台中│
│    │      │          │          │        │                │的認證，莊子駿陷於│  分行0000000000000號帳戶開戶 │
│    │      │          │          │        │                │錯誤而受騙匯款。  │  資料與交易明細（同上卷第28頁│
│    │      │          │          │        │                │                  │  至第31頁）。                │
├──┼───┼─────┼─────┼────┼────────┼─────────┼───────────────┤
│6   │梁瑞芳│98年12月30│98年12月31│3萬元   │同上            │梁瑞芳接獲自稱為PC│1.告訴人即被害人梁瑞芳於警詢中│
│    │      │日18時許  │日0時33分 │        │                │HOME客服人員之電話│  之證述（中縣烏警偵字第099000│
│    │      │          │許，在華南│        │                │，向其訛稱欲退還未│  0949號卷第21頁至第22頁、第26│
│    │      │          │銀行自動櫃│        │                │收到商品之款項，梁│  頁至第27頁）。              │
│    │      │          │員機匯款。│        │                │瑞芳陷於錯誤至提款│2.華南銀行自動櫃員機交易明細表│
│    │      │          │          │        │                │機操作匯款，事後發│  （同上卷第25頁反面）。      │
│    │      │          │          │        │                │覺有異始知受騙。  │3.人頭帳戶李谷珈合作金庫商業銀│
│    │      │          │          │        │                │                  │  行東台中分行0000000000000號 │
│    │      │          │          │        │                │                  │  帳戶開戶資料與交易明細（同上│
│    │      │          │          │        │                │                  │  卷第28頁至第31頁）。        │
├──┼───┼─────┼─────┼────┼────────┼─────────┼───────────────┤
│7   │李朝枝│98年12月30│98年12月30│1,530元 │同上            │於露天拍賣網站刊登│1.證人即被害人李朝枝於警詢中之│
│    │      │日18時35分│日21時48分│        │                │販賣網購飛利浦不挑│  證述（中縣烏警偵字第09900009│
│    │      │許        │許，在其住│        │                │鍋黑晶爐之虛偽訊息│  49號卷第13頁至第15頁、北縣警│
│    │      │          │處以網路銀│        │                │，李朝枝瀏覽後陷於│  瑞刑字第0990005963號卷第1頁 │
│    │      │          │行匯款。  │        │                │錯誤，匯款後遲未收│  至第2頁）。                 │
│    │      │          │          │        │                │到商品，始知受騙。│2.存簿影本（同上中縣烏警偵字卷│
│    │      │          │          │        │                │                  │  第16頁至第17頁、同上北縣警瑞│
│    │      │          │          │        │                │                  │  刑字第14頁至第15頁）。      │
│    │      │          │          │        │                │                  │3.李谷珈合作金庫商業銀行東台中│
│    │      │          │          │        │                │                  │  分行0000000000000號帳戶開戶 │
│    │      │          │          │        │                │                  │  資料與交易明細（同上中縣烏警│
│    │      │          │          │        │                │                  │  偵字警卷第28頁至第31頁、同上│
│    │      │          │          │        │                │                  │  北縣警瑞刑字第9頁至第12頁） │
│    │      │          │          │        │                │                  │  。                          │
├──┼───┼─────┼─────┼────┼────────┼─────────┼───────────────┤
│8   │劉建良│98年12月30│98年12月30│4,507元 │同上            │於某拍賣網站刊登販│1.證人即被害人劉建良於警詢中之│
│    │      │日        │日20時許，│        │                │賣商品虛偽訊息，劉│  證述（中縣烏警偵字第09900009│
│    │      │          │在中華郵政│        │                │建良瀏覽後陷於錯誤│  49號卷第11頁至第12頁）。    │
│    │      │          │彰化縣福興│        │                │而匯款，後遲未收到│2.人頭帳戶李谷珈合作金庫商業銀│
│    │      │          │鄉福工郵局│        │                │商品始知受騙。    │  行東台中分行0000000000000號 │
│    │      │          │自動櫃員機│        │                │                  │  帳戶開戶資料與交易明細（同上│
│    │      │          │匯款。    │        │                │                  │  卷第28頁至第31頁）。        │
├──┼───┼─────┼─────┼────┼────────┼─────────┼───────────────┤
│9   │劉妍緗│98年12月30│98年12月30│4,500元 │中華郵政臺中水湳│於露天拍賣網站刊登│1.證人即被害人劉妍緗於警詢中之│
│    │      │日        │日14時32分│        │郵局帳號00000000│販賣王品臺塑牛排餐│  證述（中分一刑字第0990011992│
│    │      │          │許，在臺中│        │945074號戶名：李│券6張之虛偽訊息， │  號卷第10頁至第12頁）。      │
│    │      │          │英才郵局之│        │谷珈            │劉妍緗瀏覽後陷於錯│2.郵政自動櫃員機交易明細表（同│           劉
│    │      │          │中華郵政自│        │                │誤而匯款，後遲未收│  上卷第48頁）。              │
│    │      │          │動櫃員機匯│        │                │到商品始知受騙。  │3.李谷珈中華郵政臺中水湳郵局帳│
│    │      │          │款。      │        │                │                  │  號0000000號、局號0000000號帳│
│    │      │          │          │        │                │                  │  戶開戶資料與交易明細（同上卷│
│    │      │          │          │        │                │                  │  第50頁至第53頁）。          │
│    │      │          │          │        │                │                  │4.劉妍緗與詐騙集團成員之網路交│
│    │      │          │          │        │                │                  │  談記錄（同上卷第13頁至第32頁│
│    │      │          │          │        │                │                  │  ）。                        │
├──┼───┼─────┼─────┼────┼────────┼─────────┼───────────────┤
│10  │曾瓊娥│98年12月29│98年1月1日│4萬元   │合作金庫商業銀行│於雅虎奇摩拍賣網站│1.證人即被害人曾瓊娥於警詢中之│
│    │      │日        │13時許透過│        │府城分行00000000│刊登販賣Cartier18K│  證述及偵查中結證（99年度偵字│
│    │      │          │網路銀行匯│        │00691號戶名：吳 │白金原鑲鑽石手表之│  第5807號卷第4頁、第114頁）。│
│    │      │          │款。      │        │怡婷            │虛偽訊息，曾瓊娥瀏│2.奇摩網路拍賣網頁（同上卷第46│
│    │      │          │          │        │                │覽後陷於錯誤而匯款│  頁至第47頁）。              │
│    │      │          │          │        │                │，後遲未收到商品始│3.國泰世華銀行MyATM明細表（同 │
│    │      │          │          │        │                │知受騙。          │  上卷第48頁至第49頁）。      │
│    │      │          │          │        │                │                  │4.e-mail往來訊息（同上卷第50  │
│    │      │          │          │        │                │                  │  頁）                        │
│    │      │          │          │        │                │                  │5.吳怡婷合作金庫商業銀行府城分│
│    │      │          │          │        │                │                  │  行0000000000000 號帳戶開戶資│
│    │      │          │          │        │                │                  │  料與交易明細（同上卷第117 頁│
│    │      │          │          │        │                │                  │  至第119頁）。               │
├──┼───┼─────┼─────┼────┼────────┼─────────┼───────────────┤
│11  │劉憶瑾│99年1月2日│99年1月2日│4,000元 │永豐商業銀行北台│於露天拍賣網站刊登│1.證人即被害人曾瓊娥於警詢中之│
│    │      │13時48分許│15時37分許│        │南分行0000000000│販賣SJ演唱會門票之│  證述（99年度偵字第5807號卷第│
│    │      │          │，在高雄市│        │1214號戶名：吳怡│虛偽訊息，劉憶瑾瀏│  5頁至第7頁、高市警苓分偵字第│
│    │      │          │苓雅區武廟│        │婷              │覽後陷於錯誤而匯款│  0000000000號卷第1頁至第2頁）│
│    │      │          │街與正言路│        │                │，後遲未收到商品始│  。                          │
│    │      │          │口之中華郵│        │                │知受騙。          │2.郵政自動櫃員機交易明細表（同│
│    │      │          │政自動櫃員│        │                │                  │  上偵卷第55頁、同上警卷第9頁 │
│    │      │          │機匯款。  │        │                │                  │  ）。                        │
│    │      │          │          │        │                │                  │3.吳怡婷永豐商業銀行北台南分行│
│    │      │          │          │        │                │                  │  00000000000000號帳戶開戶資料│
│    │      │          │          │        │                │                  │  與交易明細（同上偵卷第120頁 │
│    │      │          │          │        │                │                  │  至第125頁、同上警卷第15頁至 │
│    │      │          │          │        │                │                  │  第20頁）。                  │
├──┼───┼─────┼─────┼────┼────────┼─────────┼───────────────┤
│12  │黃妍禎│99年1月2日│99年1月2日│4,000元 │同上            │於露天拍賣網站刊登│1.證人即被害人黃妍禎於警詢中之│
│    │      │14時許    │15時43分在│        │                │販賣演唱會門票之虛│  證述（99年度偵字第5807號卷第│
│    │      │          │台新銀行之│        │                │偽訊息，黃妍禎瀏覽│  8頁至第9頁）。              │
│    │      │          │自動櫃員機│        │                │後陷於錯誤而匯款，│2.台新銀行自動櫃員機交易明細表│
│    │      │          │匯款。    │        │                │後遲未收到商品始知│  （同上卷第60頁）。          │
│    │      │          │          │        │                │受騙。            │3.吳怡婷永豐商業銀行北台南分行│
│    │      │          │          │        │                │                  │  00000000000000號帳戶開戶資料│
│    │      │          │          │        │                │                  │  與交易明細（同上卷第120頁至 │
│    │      │          │          │        │                │                  │  第125頁）。                 │
├──┼───┼─────┼─────┼────┼────────┼─────────┼───────────────┤
│13  │金建寧│99年1月1日│99年1月2日│7,100元 │同上            │於露天拍賣網站刊登│1.證人即被害人金建寧於警詢中之│
│    │      │          │17時42分許│        │                │販賣演唱會門票之虛│  證述（99年度偵字第5807號卷第│
│    │      │          │，在高雄市│        │                │偽訊息，金建寧瀏覽│  10頁至第11頁）。            │
│    │      │          │苓雅區中正│        │                │後陷於錯誤而匯款，│2.彰化銀行自動櫃員機交易明細表│
│    │      │          │二路139號 │        │                │後遲未收到商品始知│  （同上卷第68頁）。          │
│    │      │          │彰化商業銀│        │                │受騙。            │3.人頭帳戶吳怡婷永豐商業銀行北│
│    │      │          │行新興分行│        │                │                  │  台南分行00000000000000號帳戶│
│    │      │          │自動櫃員機│        │                │                  │  開戶資料與交易明細（同上卷第│
│    │      │          │匯款。    │        │                │                  │  120頁至第125頁）。          │
├──┼───┼─────┼─────┼────┼────────┼─────────┼───────────────┤
│14  │羅雅菁│99年1月2日│99年1月2日│9,000元 │同上            │於某拍賣網站刊登販│1.證人即被害人羅雅菁於警詢中之│
│    │      │17時許    │17時57分許│        │                │賣筆記型電腦之虛偽│  證述（99年度偵字第5807號卷第│
│    │      │          │，在高雄市│        │                │訊息，羅雅菁瀏覽後│  12頁至第13頁）。            │
│    │      │          │鼓山區臨海│        │                │陷於錯誤而匯款，後│2.臺灣銀行自動櫃員機交易明細表│
│    │      │          │一路23號臺│        │                │遲未收到商品始知受│  （同上卷第73頁）。          │
│    │      │          │灣銀行自動│        │                │騙。              │3.吳怡婷永豐商業銀行北台南分行│
│    │      │          │櫃員機匯款│        │                │                  │  00000000000000號帳戶開戶資料│
│    │      │          │。        │        │                │                  │  與交易明細（同上卷第120頁至 │
│    │      │          │          │        │                │                  │  第125頁）。                 │
├──┼───┼─────┼─────┼────┼────────┼─────────┼───────────────┤
│15  │陳柏宇│99年1月2日│99年1月2日│1萬3,000│同上            │於露天拍賣網站刊登│1.證人即被害人陳柏宇於警詢中之│
│    │      │17時許    │18時許，透│元      │                │販賣HTC HD2黑色手 │  證述（99年度偵字第5807號卷第│
│    │      │          │過網路銀行│        │                │機之虛偽訊息，陳柏│  14頁至第16頁）。            │
│    │      │          │匯款。    │        │                │宇瀏覽後陷於錯誤而│2.WEB ATM交易明細查詢（同上卷 │
│    │      │          │          │        │                │匯款，後遲未收到商│  第78頁）。                  │
│    │      │          │          │        │                │品始知受騙。      │3.人頭帳戶吳怡婷永豐商業銀行北│
│    │      │          │          │        │                │                  │  台南分行00000000000000號帳戶│
│    │      │          │          │        │                │                  │  開戶資料與交易明細（同上偵卷│
│    │      │          │          │        │                │                  │  第120頁至第125頁）。        │
├──┼───┼─────┼─────┼────┼────────┼─────────┼───────────────┤
│16  │朱宥俐│99年1月2日│99年1月2日│6,888元 │同上            │於露天拍賣網站刊登│1.證人即被害人朱宥俐於警詢中之│
│    │      │          │18時55分許│        │                │販賣HTC觸控式手機 │  證述（99年度偵字第5807號卷第│
│    │      │          │，在中國信│        │                │之虛偽訊息，朱宥俐│  17頁至第19頁）。            │
│    │      │          │託自動櫃員│        │                │瀏覽後陷於錯誤而匯│2.中國信託自動櫃員機交易明細表│
│    │      │          │機匯款。  │        │                │款，後遲未收到商品│  （同上卷第87頁）。          │
│    │      │          │          │        │                │，始知受騙。      │3.吳怡婷永豐商業銀行北台南分行│
│    │      │          │          │        │                │                  │  00000000000000號帳戶開戶資料│
│    │      │          │          │        │                │                  │  與交易明細（同上卷第120頁至 │
│    │      │          │          │        │                │                  │  第125頁）。                 │
│    │      │          │          │        │                │                  │4.露天拍賣網站網頁（同上卷第85│
│    │      │          │          │        │                │                  │  頁至第86頁）。              │
├──┼───┼─────┼─────┼────┼────────┼─────────┼───────────────┤
│17  │曾臆璁│99年1月2日│99年1月2日│6,100元 │同上            │在露天拍賣網站刊登│1.證人即被害人曾臆璁於警詢中之│
│    │      │18時許    │18時24分許│        │                │販賣PS3遊戲主機之 │  證述（99年度偵字第5807號卷第│
│    │      │          │，透過網路│        │                │虛偽訊息，曾臆璁瀏│  20頁至第21頁）。            │
│    │      │          │銀行匯款。│        │                │覽後陷於錯誤而匯款│2.中華郵政WebATM轉帳明細表（同│
│    │      │          │          │        │                │，後遲未收到商品始│  上卷第94頁）。              │
│    │      │          │          │        │                │知受騙。          │3.吳怡婷永豐商業銀行北台南分行│
│    │      │          │          │        │                │                  │  00000000000000號帳戶開戶資料│
│    │      │          │          │        │                │                  │  與交易明細（同上卷第120頁至 │
│    │      │          │          │        │                │                  │  第125頁）。                 │
├──┼───┼─────┼─────┼────┼────────┼─────────┼───────────────┤
│18  │馮玉琳│99年1月2日│99年1月2日│1萬4,050│同上            │於露天拍賣網站刊登│1.證人即被害人馮玉琳於警詢中之│
│    │      │16時30分許│21時30分許│元      │                │販賣Super Junior演│  證述（99年度偵字第5807號卷第│
│    │      │          │，在7-11設│        │                │唱會門票4張之虛偽 │  22頁至第24頁）。            │
│    │      │          │置自動櫃員│        │                │訊息，馮玉琳瀏覽後│2.存摺影本（同上卷第99頁至第10│
│    │      │          │機匯款。  │        │                │陷於錯誤而匯款，後│  0頁）。                     │
│    │      │          │          │        │                │遲未收到商品始知受│3.吳怡婷永豐商業銀行北台南分行│
│    │      │          │          │        │                │騙。              │  00000000000000號帳戶開戶資料│
│    │      │          │          │        │                │                  │  與交易明細（同上卷第120頁至 │
│    │      │          │          │        │                │                  │  第125頁）。                 │
├──┼───┼─────┼─────┼────┼────────┼─────────┼───────────────┤
│19  │邱曉陵│99年1月1日│99年1月1日│1萬8,000│合作金庫商業銀行│於某拍賣網站刊登販│1.證人即被害人邱曉陵於警詢中之│
│    │      │11時許    │14時32分許│元      │府城分行00000000│賣LV包包之虛偽訊息│  證述（臺北市政府警察局大安分│
│    │      │          │，在國泰世│        │00691號戶名：吳 │，邱曉陵瀏覽後陷於│  局第00000000000號卷第2頁至第│
│    │      │          │華銀行自動│        │怡婷            │錯誤而匯款，後遲未│  3頁）。                     │
│    │      │          │櫃員機匯款│        │                │收到商品始知受騙。│2.國泰世華銀行客戶交易明細表（│
│    │      │          │。        │        │                │                  │  同上警卷第9頁）。           │
│    │      │          │          │        │                │                  │3.吳怡婷合作金庫商業銀行府城分│
│    │      │          │          │        │                │                  │  行0000000000000號帳戶開戶資 │
│    │      │          │          │        │                │                  │  料與交易明細（99年度偵字第58│
│    │      │          │          │        │                │                  │  07號卷第117頁至第119頁）。  │
└──┴───┴─────┴─────┴────┴────────┴─────────┴───────────────┘